【裁判字號】    95,上訴,83
【裁判日期】    950621
【裁判案由】    竊盜等
【裁判全文】
臺灣高等法院花蓮分院刑事判決          95年度上訴字第83號
上  訴  人  臺灣花蓮地方法院檢察署檢察官
被      告  甲○○
上列上訴人因被告竊盜等案件，不服臺灣花蓮地方法院95年度花
訴字第2號中華民國95年2月23日第一審判決（起訴案號：臺灣花
蓮地方法院檢察署94年度偵字第3883、4338、4212號），提起上
訴，及移送併辦（95年度偵字第618、1615、1616、1896、1897
、1898號），本院判決如下：
    主  文
原判決撤銷。
甲○○共同連續攜帶凶器竊盜，累犯，處有期徒刑貳年，並應於
刑之執行前令入勞動場所強制工作年。
扣案之安全腳釘壹支、美工刀貳支、破壞剪壹支、鐵剪刀壹支、
小鐮刀貳支、鐵條拾柒支及手套壹雙均沒收。
    事  實
一、甲○○前曾於民國（下同）89年間因犯竊盜罪案件，經臺灣
    花蓮地方法院於89年12月29日以89年度易字第 701號判處有
    期徒刑7月，緩刑5年，並於90年 1月27日確定；復於91年間
    再犯竊盜罪案件，經臺灣花蓮地方法院於91年 4月30日以91
    年度易字第108號判處有期徒刑7月，於91年 5月20日確定後
    ，業於92年 1月26日執行完畢，惟因其於上開緩刑期內犯罪
    ，由臺灣花蓮地方法院裁定撤銷緩刑，並經接續執行後，甫
    於92年 8月20日縮刑期滿執行完畢，猶不知悔改，復基於概
    括犯意，意圖為自己不法所有，持其所有客觀上足供兇器使
    用之安全腳釘1支、美工刀2支、破壞剪1支、鐵剪刀1支、小
    鐮刀2支、鐵條17支及供犯罪所用之手套1雙等物為工具，於
    下述二、三所示之時間、地點，連續竊取台灣電力股份有限
    公司（下稱台電公司）所有及設置，供公眾電氣使用之下列
    電纜線，並將之轉賣得利，顯有犯罪之習慣。
二、甲○○，與成年男子羅嗣經基於共同之犯意聯絡，共同為下
    述竊盜犯行：
（一）於94年11月初某日22時許，在花蓮縣壽豐鄉鹽寮村鹽寮71
      號住處下方約50公尺處電線桿，共同竊取該處之電纜線約
      50公尺。
（二）於94年11月初某日22時至24時許，在花蓮縣壽豐鄉共和村
      魚池 2號住戶後方處電線桿上，共同竊取該處之電纜線約
      60公尺。
（三）於94年11月初某日23時許，在花蓮縣吉安鄉○○村○○ ○
      街29號前之蓮城高支31分1 號電線桿上，共同竊取該處之
      電纜線約160公尺。
（四）於94年11月中旬某日22時至24時許，在花蓮縣壽豐鄉共和
      村魚池 2號住戶後方約30公尺處電線桿上，共同竊取該處
      之電纜線約50公尺。
（五）於94年11月底某日22時許，在花蓮縣壽豐鄉鹽寮村鹽寮71
      號住處下方約30公尺處電線桿上，共同竊取該處之電纜線
      約10公尺。
（六）於94年12月初某日22時至24時許，在花蓮縣吉安鄉○○村
      ○○ ○街19號住處後方約20公尺處，共同竊取該處之電纜
      線約100公尺。
（七）於94年12月15日23時許，在花蓮縣花蓮市○○街 350巷23
      號旁之區27戶號 1000-07分號83至85號電線桿上，共同竊
      取該處之電纜線約160公尺。
（八）於95年 1月2日23時許，在花蓮縣吉安鄉之光華高幹34-33
      號、34-35號電線桿上，共同竊取該處之電纜線約100公尺
      。
三、甲○○單獨為下述竊盜犯行：
（一）於94年10月10日某時，在省道台9線公路30.4公里處（起
      訴書誤載為「台193線」），竊取該月眉高支93號至95號
      電線桿間之電纜線共計80.2公尺。
（二）於94年10月22日某時，在花蓮縣壽豐鄉志學村木瓜溪旁之
      產道路上，竊取該處平和高支96低6號至96低9號電線桿間
      之電纜線共計160.6公尺。
（三）於94年10月25日22時許（聲請簡易判決處刑書誤載為23時
      6 分許），在花蓮縣壽豐鄉志學村東華大學北端產業道路
      ，竊取該處 2區高支34分左21號至24號電線桿間之電纜線
      共計108公尺。
（四）於94年10月下旬某日淩晨零時至 1時許，在花蓮縣吉安鄉
      ○○村○○○街320號住處後方約30至40公尺處之電線桿上
      ，竊取該處電纜線約10公尺。
（五）於94年11月26日淩晨4時許（聲請簡易判決處刑書誤載為5
      時50分許），在花蓮縣壽豐鄉○○村○○○道路，竊取平
      和高支64號至67號電線桿間之電纜線共計174.  3公尺。
（六）於95年1月7日23時許，在花蓮縣吉安鄉防校旁之建元高支
      43分支5至8號電線桿上，竊取該處電纜線約200公尺。
（七）於94年9月中旬某日，在花蓮縣壽豐鄉○○村○○路，竊
      取月眉高支82－102之電纜線約277.6公尺。
（八）於94年9月15日晚上10時30分許，在花蓮縣壽豐鄉○○村
      ○○路，竊取月眉高支81之電纜線約50公尺。
（九）於94年11月16日晚上10時許，在花蓮縣壽豐鄉○○村○○
      路，竊取月眉高支82之電纜線約25公尺。
四、案經花蓮縣警察局吉安分局報告臺灣花蓮地方法院檢察署檢
    察官偵查後聲請簡易判決處刑及移送併辦。
    理  由
一、認定犯罪事實所憑之證據及理由：
（一）上開犯罪事實，業據被告甲○○迭於偵審中坦承不諱。
（二）
    １證人即台電公司人員丙○○、黃朝明於警詢陳述電纜線失
      竊之情形明確。
    ２證人即共犯羅嗣經於警詢時陳述曾與被告共同竊取電纜線
      之事實明確。
    ３證人丙○○、黃朝明、羅嗣經於警詢之證述，被告同意作
      為證據，本院審酌其等陳述做成時之情況，應屬適當，則
      依刑事訴訟法第159條之5第 1項規定，其等之陳述，有證
      據能力。
（三）此外復有贓物認領保管單3張、現場暨查獲照片共計64 張
      附卷，以及扣案之作案工具安全腳釘1支、美工刀2支、破
      壞剪1支、鐵剪刀1支、小鐮刀2支、鐵條17支及手套1雙等
      物可資佐證，足認被告自白與事實相符，是以本件事證明
      確，被告竊盜犯行堪予認定，應依法論科。
二、論罪科刑之理由：
（一）核被告所為，均係犯刑法第 321條第1項第3款之加重竊盜
      罪及同法第 188條之妨害公用事業罪。其就事實二之竊盜
      犯行，與成年男子羅嗣經有犯意聯絡及行為分擔，為共同
      正犯。又被告先後多次竊盜及妨害公用事業之犯行，時間
      緊接，方法相同，所犯係構成要件相同之罪，顯係基於概
      括犯意反覆為之，為連續犯，均應依刑法第56條之規定論
      以一罪，並均加重其刑。再被告所犯上開連續加重竊盜罪
      以及連續妨害公用事業罪之間，復有方法結果之牽連關係
      ，應從一重之連續加重竊盜罪處斷。本案除事實三（一）
      （二）（三）（五）外之其他竊盜犯行，雖未經檢察官起
      訴，然此部分與起訴之竊盜部分有連續犯裁判上一罪之關
      係，為起訴效力所及，本院自應併予審判。又被告曾犯事
      實一中所述之竊盜罪，甫於92年 8月20日縮刑期滿有期徒
      刑執行完畢，有臺灣高等法院被告前案紀錄表 1份附卷可
      稽，其於 5年以內再犯本件有期徒刑以上之罪，為累犯，
      應依刑法第47條規定加重其刑，並遞加重之。
（二）爰審酌被告正值壯年，不思以正當工作謀生，企圖竊取電
      纜線變賣後謀取不法利益，不僅造成台電公司多處電線桿
      上之電纜線失竊而受有損害，亦妨害一般公眾用電之權益
      ，前有多次竊盜之前科紀錄，本案竊盜之次數，多達十七
      次，顯有犯罪之習慣，惟其於事發後已坦承全部犯行，並
      配合警方至各處清查其竊取電纜線之地點，犯後態度尚稱
      良好等一切情狀，量處有期徒刑二年，並應於刑之執行前
      令入勞動場所強制工作年。
三、撤銷改判之理由
    原審對被告論罪科刑，固非無見。惟就檢察官移送併辦即事
    實三（七）（八）（九）部分之事實，未及審判，尚有不合
    。檢察官上訴指摘原判決不當，為有理由，應予撤銷改判。
四、適用之法條：
（一）刑事訴訟法第369條第1項前段、第364條、第299條第1項
      前段。
（二）刑法第28條、第56條、第321條第1項第3款、第188條、第
      55 條、第47條、第38條第1項第2款。
（三）竊盜犯贓物犯保安處分條例第3條第1項第1款、第4條、第
      5條第1項前段，罰金罰鍰提高標準條例第1條前段。
本案經檢察官乙○○到庭執行職務。
中    華    民    國    95    年    6    月    21    日
                        審判長法  官  何方興
                              法  官  王紋瑩
                              法  官  蔡勝雄
以上正本證明與原本無異。
如不服本判決，應於判決送達後十日內向本院提出上訴狀。其未
述理由者，並應於提出上訴狀後十日內向本院補提理由狀 (須
附繕本)。
                              書記官  陳有信
中    華    民    國    95    年    6    月    21    日
附錄    本判決論罪科刑法條：
中華民國刑法第321條
犯竊盜罪而有左列情形之一者，處六月以上、五年以下有期徒刑
：
一  於夜間侵入住宅或有人居住之建築物、船艦或隱匿其內而犯
    之者。
二  毀越門扇、牆垣或其他安全設備而犯之者。
三  攜帶兇器而犯之者。
四  結夥三人以上而犯之者。
五  乘火災、水災或其他災害之際而犯之者。
六  在車站或埠頭而犯之者。
前項之未遂犯罰之。
中華民國刑法第188條
(妨害公用事業罪)
妨害鐵路、郵務、電報、電話或供公眾之用水、電氣、煤氣事業
者，處五年以下有期徒刑拘役或五百元以下罰金。


司法院資訊處製作；財團法人民間司法改革基金會備份。
